【裁判字號】    92,交聲,278
【裁判日期】    920610
【裁判案由】    交管條例聲異
【裁判全文】
臺灣板橋地方法院交通事件裁定                    九十二年度交聲字第二七八號
      原處分機關  臺北市交通事件裁決所
      異  議  人
      即受處分人  甲○○
右列異議人因違反道路交通管理處罰條例案件，對於臺北市交通事件裁決所於中華民
國九十一年十二月二十四日所為之裁決（原處分案號：北市裁三字第裁二二－ＡＢＷ
八六八七九九號，移
    主  文
異議駁回。
    理  由
一、原處分機關以：異議人即受處分人甲○○於民國九十年十二月七日下午五時二十
    一分，騎乘車號ＷＴＯ－四六二號輕型機車，在台北市○○路○段、向陽路口，
    違規未依兩段式自西方向逕往北方向左轉，經警逕行舉發，爰依道路交通管理處
    罰條例第四十八條第一項第二款，裁處罰鍰新臺幣六百元之處分。
二、異議意旨略謂：異議人居住地在台北縣永和市，並在台北縣新店市中央印製廠工
    作，於舉發時間未曾到過南港地區。又依北市警南分交第0000000000
    ○號函文所示，「：：台端所有ＷＴＯ－四六二號重型機車：：」，顯見違規者
    係騎乘「重型機車」，與異議人所騎乘之「輕型機車」不同，員警於傍晚利用目
    視法證明異議人違法，在執法程序上有欠適當，為此聲明異議，請求撤銷原處分
    云云。
三、按汽車駕駛人轉彎時，有不依標誌、標線、號誌指示者情形者，處二百元以上六
    百元以下罰鐶（按即新台幣六百元以上一千八百元以下罰鍰），道路交通管理處
    罰條例第四十八條第二款定有明文；並得記違規點數一點，同條例第六十三條第
    一項第一款亦有明定。
四、經查，本件車號ＷＴＯ－四六二號輕型機車，確係異議人所有，平日由其騎乘代
    步，並未交由他人使用，業據其陳明在卷，並經本院當庭檢示其行車執照記錄無
    誤。而異議人於九十年十二月七日下午一時五十分至五時許，係自台北縣新店市
    ○○路○段二三五號工作地點至台北市○○路世貿大樓出差，亦據其於本院調查
    時陳明，衡諸「世貿大樓」與「南港路二段、向陽路口」二地點之距離相近，則
    異議人於當日下午五時二十一分左右，非無可能出現在本件違規地點。又證人即
    舉發本案之台北市政府警察局南港分局玉成派出所警員乙○○到庭結證稱：伊於
    九十年十二月七日負責下午五時至七時之交通勤務，當時看到該機車違規，他是
    從南港路二段西向東再左轉往北，並未採取兩段式左轉，所以伊進行攔停，他好
    像要停，但又突然加速離去，伊隨即記下車號予以逕行舉發，當時伊與該車距離
    僅約三公尺，所以不會記錯車號，本案是輕型機車，如果事後查證發現車型不同
    ，即不會舉發等語，並有北市警交大字第ＡＢＷ八六八七九九、ＡＢＷ八七一一
    ○八號舉發通知單二紙在卷可稽。衡諸本件舉發警員與異議人素不相識，亦無仇
    怨，其依法執行公務，自無任意誣陷異議人之理，且舉發警員執勤位置距異議人
    違規地點非遠，應無誤判車號情事。而本件舉發通知書、交通事件裁決書上均明
    確記載違規車輛係「輕型機車」，雖異議人向台北市政府警察局申覆，該局以北
    市警南分交第0000000000○號函覆，文中提及本件違規機車係「重型
    機車」，應係單純筆誤，並無礙上開違規事實之認定。異議人執當日未行經違規
    地點提出異議，然無法提出證據供本院調查其右揭時地之行蹤，是其空言主張，
    自無可採。從而，原處分機關依據道路交通管理處罰條例第四十八條第一項第二
    款規定，裁處罰鍰新臺幣六百元之處分（按本件裁決書漏未依道路交通管理處罰
    條例第六十三條第一項第一款記違規點數一點），無任何違誤，量罰亦甚妥適，
    應予維持，本件異議為無理由，應駁回之。
據上論斷，應依道路交通管理處罰條例第八十七條第二項，道路交通案件處理辦法第
十九條，裁定如主文。
中      華      民      國    九十二    年      六      月      十      日
                                        臺灣板橋地方法院交通法庭
                                            法  官  鄭  水  銓
又正本證明與原本無異。
如不服本裁定應於送達後五日內向本院提出抗告狀。
                                            書記官  謝  明  倫
中      華      民      國    九十二    年      六      月      十      日


司法院資訊處製作；財團法人民間司法改革基金會備份。
